臺灣士林地方法院行政訴訟判決　
111年度交字第168號
原      告  張偉霖  
被      告  新北市政府交通事件裁決處
                      
代  表  人  李忠台    住同上
訴訟代理人  黃曉妍律師
複  代理人  高宏文律師
上列當事人間交通裁決事件，原告不服被告民國111年5月12日新
北裁催字第48-AFV097907號、111年7月27日第48-AFV097908號裁
決，提起行政訴訟，本院判決如下：
    主  文
原告之訴均駁回。
訴訟費用新臺幣參佰元由原告負擔。
    事實及理由
一、程序事項：本件係因原告分別違反道路交通管理處罰條例（
    下稱處罰條例）第55條第1項第4款、第60條第1項之規定，
    不服被告民國111年5月12日新北裁催字第48-AFV097907號裁
    決（下稱甲處分）、111年7月27日第48-AFV07908號裁決（
    下稱乙處分），提起行政訴訟，經核屬於行政訴訟法第237
    條之1第1項第1款規定之交通裁決事件，自應依行政訴訟法
    第2編第3章規定之交通裁決事件訴訟程序，合先敘明。
二、事實概要：原告於111年4月2日下午13時46分許，駕駛車牌
    號碼000-0000號自用小客車（下稱系爭車輛）。因在臺北市
    ○○○路0段000號（下稱系爭路段）前併排臨時停車，經臺北
    市政府警察局南港分局（下稱舉發機關）員警發現告知，要
    求其接受稽查，然原告與員警對話後，並未理會，駕車駛離
    現場。遂認原告臨時併排停車、駕駛人違反處罰條例，經警
    依法攔查不停車接受稽查逃逸等行為，分別開立北市警交字
    第AFV097907（下稱甲舉發通知單）、AFV097908（下稱乙舉
    發通知單）舉發通知單，記載應到案日期為111年5月17日，
    送予被告處理，經原告陳述意見後，被告認原告有違反處罰
    條例第55條第1項第4款、第60條第1項，分別開立甲處分，
    處新臺幣（下同）600元，及111年5月12日新北裁催字第48-
    AFV097908號裁決，處罰鍰2萬元，吊扣駕駛執照6個月，如
    上開罰鍰及駕駛執照未於111年6月11日前繳納、繳送，自翌
    日起吊扣12個月，並限於111年6月26日前繳送，如仍未繳送
    ，自111年6月27日起吊銷，一年內不得重新考領，後於同年
    7月27日重新更正為乙處分，處分內容為：罰鍰2萬元，吊扣
    駕駛執照6個月。原告不服，遂提起本件行政訴訟。
三、原告起訴及當庭主張；
㈠、當天為下雨天，停靠路邊查看門牌及診所營業時間，離開時
    ，經路人敲打車門，隨即停車詢問，為何敲打車身，該路人
    情緒激動並且問我為何停在這裡，身份證號為何，叫我停車
    ，原告看到該路人身上穿著黑色外套雨衣，雨衣手臂上無警
    察臂章，無反光黃條，無警用車輛，且我的視線被我的車窗
    擋住，遂不理會離開現場，並於前方約3輛車的距離路口，
    停等紅燈1至2分鐘，該路人並未上前，待綠燈離開現場，實
    無逃逸意圖。另外我不爭執有併排停車之事實，但是否撤銷
    由法院判斷。
㈡、並聲明：１、甲、乙處分均撤銷。２、訴訟費用由被告負擔。
四、被告答辯意旨略以：
㈠、依據員警密錄器影像及街景照片，系爭路段路面有快慢車道
    分隔線，原告位於車內，將系爭車輛停放於該標線左側車道
    上，與路邊機車停車格呈垂直狀態，車身已佔用3分之2車道
    ，造成通行阻礙，屬併排臨時停車違規屬實。其有此違規，
    當有停車接受稽查之義務。
㈡、再依據同一密錄器內容，員警目睹前開違規，走到駕駛座側
    示意原告開窗，開窗後告知違規事由並要求出示身份資料，
    駕駛人不配合反逕行駕車駛離現場，原告雖稱不知攔查者身
    份，但當日員警取締過程，全程著用警用反光雨衣，雨衣有
    近一半是黃色有反光條，左胸前並印有警察POLICE字樣，手
    持指揮棒，外觀上與一般路人有別，且現行員警服飾已施行
    多年，原告應可輕易辨識，又其為駕駛人，理應知悉相關規
    定，故原告所述難謂可採。
㈢、聲明：１、原告之訴駁回。２、訴訟費用由原告負擔。
五、本院之判斷：　　
１、本件相關法規：
⑴、處罰條例第55條第1項第4款：汽車駕駛人，臨時停車有下列
    情形之一者，處300元以上600元以下罰鍰：四、不依順行之
    方向，或不緊靠道路右側，或單行道不緊靠路邊，或併排臨
    時停車。
⑵、處罰條例第60條第1項：汽車駕駛人，駕駛汽車有違反本條例
    之行為，經交通勤務警察或依法令執行交通稽查任務人員制
    止時，不聽制止或拒絕停車接受稽查而逃逸者，除按各該條
    規定處罰外，處1萬元以上3萬元以下罰鍰，並吊扣其駕駛執
    照六個月；汽車駕駛人於五年內違反本項規定二次以上者，
    處3萬元罰鍰，並吊扣其駕駛執照一年。
⑶、處罰條例第3條第10款：十、臨時停車：指車輛因上、下人、
    客，裝卸物品，其停止時間未滿三分鐘，保持立即行駛之狀
    態。
２、如事實概要欄之事實，原告除爭執主觀上無法認知當日敲打
    車窗並與其對話之人為員警外，其餘經原告所未爭執，並有
    甲、乙處分，甲、乙舉發通知單，各該送達證書、違規歷史
    資料查詢表、員警密錄器翻拍照片，舉發員警之告發經過及
    本院勘驗筆錄存卷可佐（見本院卷第74至81、88至98、104
    、108、129頁），足信為真實。
３、原告當日為併排臨時停車，此為原告於本院調查時未爭執該
    事實，且有員警密錄器翻拍照片1張（見本院卷第90頁上方
    照片），並經本院當庭勘驗員警密錄器屬實，有本院勘驗筆
    錄可參（見本院卷第129頁），是甲處分認識用法應無違誤
    ，原告聲明撤銷，為無理由。
４、原告主張並未認出敲打車窗之人為員警，故無處罰條例60條
    第1項之逃逸意圖部分；
⑴、經本院當庭勘驗員警密錄器畫面，勘驗結果略以：
①、2022/04/02於13：45：29至51，員警走向警用機車旁，開始
    操作警用手機系統查詢另一汽車之車牌號碼（非系爭車輛）
    。
②、2022/04/02於13：45：55至13：46：03有一男子於前開車   
   輛前與員警對話。對話後，男子進入前開車輛停車前之     
   便利商店。
③、2022/04/02於13：46：47至50，員警走向系爭車輛與駕駛人
    對話，此時員警仍持用警用手機系統，由車窗玻璃反射可看
    出其穿著之雨衣有大片黃色反光，且有反光條，後原告與員
    警對話後，開車駛離現場。
④、2022/04/02於13：46：43，原告車輛停於該處已停放於機車
    格內之機車旁。
⑤、本錄影畫面無聲音。
⑥、2022/04/02於13：47：42至54，原告拉下駕駛座車窗，與員
    警對話直至駛離現場為止。
⑵、由前開錄影畫面內容並對照員警密錄器截圖可知，員警當日
    有配戴警用之指揮棒，且身著有黃色反光之黑色雨衣，手持
    警用手機系統相關機器，原告當可辨認出敲其車窗與其對話
    之人為員警，況員警敲原告車門與期間原告與員警對話之時
    長達1分多鐘，有拉下車窗，其更可清楚辨識與其對話之人
    為執法人員，況原告既已搖下車窗，如有疑問，自可詢問該
    人身份，但原告與該人對話數句後，直接駛離現場，是原告
    主張其不知悉該人為執法人員，或車窗擋住視線，當非可採
    。
⑶、原告另稱其有於路口停等紅燈，但該人未追上，後綠燈才駛
    離現場，故不能算是逃逸。但處罰條例第60條第1項之不聽
    制止或拒絕停車接受稽查而逃逸者，係包含前後兩種態樣，
    而員警之完整稽查行為，應該包含告知違法，並且予以開單
    或勸導完畢，又其中所謂之逃逸，應指離開違規現場或員警
    攔查現場，只要離開現場達到稽查人員無法完成稽查之情形
    ，即屬所謂逃逸，並非指於相當距離外等候稽查人員相當時
    間未到後，離開現場就不算逃逸。原告自述其係停等紅燈，
    就其所述，已非等候員警上前，應有逃逸之行為及意圖，況
    且，其與員警對話駛離現場，以達使員警無法完成稽查行為
    之狀態，是原告主張其並不符合拒絕停車接受稽查而逃逸乙
    節，自非可採。
六、綜上所述，原告之主張均不足採為解免其罰之佐憑。甲、乙
    處分分別認原告於上揭時、地有併排臨時停車及違反處罰條
    例之行為，拒絕停車接受稽查而逃逸之行為，並非別為事實
    概要欄之處罰，尚難認有何違誤。故原告訴請撤銷原處分為
    無理由，應予駁回。
七、本件判決基礎已臻明確，兩造其餘之攻擊防禦方法及證據資
    料經本院審酌後，核與判決結果不生影響，爰不逐一指駁，
    附此敘明。
八、本件第一審裁判費300元，應由敗訴之原告負擔，爰確定第
    一審訴訟費用額如主文第2項所示。
九、據上論結，本件原告之訴為無理由，依行政訴訟法第98條第
    1項前段、第236條、第237條之7、第237條之8第1項、第237
    條之9第1項，判決如主文。
中　　華　　民　　國　　111 　年　　11　　月　　25　　日
                  行政訴訟庭  法  官  唐一强
以上為正本係照原本作成。
如不服本判決，應於判決送達後20日內，向本院提出上訴狀並表
明上訴理由（原判決所違背之法令及其具體內容或依訴訟資料可
認為原判決有違背法令之具體事實），其未載明上訴理由者，應
於提出上訴後20日內向本院補提理由書（上訴狀及上訴理由書均
須按他造人數附繕本，如未按期補提上訴理由書，則逕予駁回上
訴），並應繳納上訴裁判費新臺幣750元。
中　　華　　民　　國　　111 　年　　11　　月　　25　　日
                              書記官  鍾堯任